【裁判字號】    89,易,3346
【裁判日期】    891017
【裁判案由】    賭博
【裁判全文】
臺灣高雄地方法院刑事判決                        八十九年度易字第三三四六號
    公  訴  人  臺灣高雄地方法院檢察署檢察官
    被      告  乙○○
    選任辯護人  王世宗    律師
    被      告  丙○○
    被      告  甲○○○
右列被告因賭博案件，經檢察官提起公訴（八十九年度偵字第一四０五九號），本院
判決如左：
    主  文
乙○○共同以賭博為常業，累犯，處有期徒刑拾月。扣案如附表所示之物均沒收。
甲○○○共同以賭博為常業，處有期徒刑參月，如易科罰金，以參佰元折算壹日。扣
案如附表所示之物均沒收。
丙○○連續在公眾得出入之場所賭博財物，處罰金陸仟元，如易服勞役，以參佰元折
算壹日。扣案如附表所示之物及新台幣伍佰元均沒收。
    事  實
一、乙○○曾因賭博罪，經台灣高等法院高雄分院以八十七年上易字第六三七號判處
    有期徒刑六月確定，於同年五月二十六日執行完畢。詎仍不知悔改，復自八十九
    年二月二日起，僱用有犯意聯絡及行為分擔之甲○○○，共同在其經營之高雄市
    鹽埕區○○街三十四號「鹽埕遊藝場」之公眾得出入之場所內，設置如附表之電
    動賭博機具共六十二台（其中二台因損壞而無ＩＣ板），以該賭博機具與不特定
    顧客以新台幣十元兌換一分、二分、五分，反之亦然之方式，賭博財物，並以之
    為常業。而甲○○○受僱在該店內擔任兌換硬幣之工作，每月受有薪資新台幣（
    下同）一萬八千元。丙○○則基於概括犯意，自八十九年六月初某日起至同年六
    月二十一日止，連續至上開「鹽埕遊藝場」把玩「滿貫大亨」麻將台數次，嗣於
    同年六月二十一日十七時三十分許，丙○○適在該遊藝場內把玩滿貫大亨麻將第
    九號檯賭博，以十比一（即十元兌換一分）之押注方式簽賭，賭後欲將其所得分
    數兌換贏得之彩金五百元時，為警當場查獲，並扣得電動玩具七十二台（含娛樂
    性電玩十台、ＩＣ板七十片）及丙○○贏得之賭資五百元。
二、案經高雄市政府警察局鹽埕分局移送台灣高雄地方法院檢察署檢察官偵查起訴。
    理  由
一、訊據被告乙○○、丙○○固不否認有於右揭時、地設置電動機具、僱用甲○○○
    兌換硬幣及把玩機具之事實，惟均矢口否認有何賭博犯行，甲○○○則坦承以每
    月一萬八千元受僱負責兌換硬幣之事實。乙○○辯稱：該店是兌換獎品，當日因
    為供兌換的香菸沒有了，才換錢給丙○○；丙○○則辯稱：當日為沒有香菸所以
    換錢給我云云。經查：
（一）右揭事實業據被告乙○○於警訊及偵查中自白：「我是『鹽埕遊藝場』的『店
      長』，所以我都在現場管理並兼處理打電玩顧客之喜分與換錢工作」、「該顧
      客丙○○是在編號第九號『滿貫大亨麻將台』被警查獲。當時其螢光幕分數是
      五十分，是十比一倍數，每分新台幣十元。當時可換伍佰元」、「除了千禧財
      神五台（一比五）及水果精靈彈珠五台（十比一）等十台是娛樂性電玩，未能
      洗分換錢外，依比例計算換錢」（見警卷八十九年六月二十一日調查筆錄）、
      「客人說要洗分，我就換給他」、「我從二月份盤讓下來後，多少有讓客人換
      現金」（偵卷八十九年六月二十二日訊問筆錄）不諱；丙○○亦於警訊及偵查
      中自白：「我大約本二十一日十五時進入玩打滿貫大亨麻將台，以大鈔先向櫃
      臺換取十元硬幣，而每投十元螢幕就顯示一分，我每次押注三分，以不同中獎
      機率之倍數得分，如果沒押中三分即被吃掉」、「當時螢幕顯示五十分，我就
      請店內員工乙○○要兌換新台幣，而乙○○當場拿了五百元給我，本日已輸了
      六百元」、「該遊藝場電玩螢幕顯示分數可以向員工兌換新台幣，該分數就是
      賭資」、「我曾於二星期前至該店玩過二次，每次均可以電玩機台洗分向店內
      員工兌換新台幣，而該二次合計沒什麼輸贏」（警卷八十九年六月二十一日調
      查筆錄）、「我在機台前說要洗分換現金，他就把現金拿來了」甚明（同上偵
      卷訊問筆錄）。且被告三人於警訊及偵查中均無隻字提及兌換香菸之事，嗣於
      本院審理中竟均改稱僅供兌換香菸，因香菸沒了始兌換現金云云，其真實性已
      值斟酌，況經本院隔離訊之螢幕分數與香菸之兌換比例如何，被告丙○○答稱
      ：「我當日洗分五十分，老闆說可換一條香菸」，乙○○答稱：「麻將是二十
      分換二包香菸」、甲○○○則答稱：「（問：讓客人以多少分換一包香煙？）
      二百分」云云，三人所答均有甚大差異，顯見所辯供顧客兌換香菸云云，純屬
      事後勾串以圖卸責之詞，是被告所辯實不足採信。
（二）再者，現場查獲之賭博性電動機具多達六十二台，有如附表所示之物扣案可證
      ，被告甲○○○每月亦受有一萬八仟元之薪資，則被告乙○○、甲○○○二人
      顯有藉此賴以維生之常業犯意無誤。此外，復有營業場所檢查紀錄、現場圖、
      代保管條、扣押物品清單、高雄市政府營利事業登記證、讓渡證書各一紙在卷
      可稽，被告三人犯行洵足認定，應依法論科。
二、核被告乙○○、甲○○○所為均係犯刑法第二百六十七條之常業賭博罪。二人間
    有犯意之聯絡及行為之分擔，均為共同正犯。另被告丙○○所為係犯刑法第二百
    六十六條第一項之賭博罪。被告丙○○所為數行為，時間緊接，方法相同，所犯
    係構成要件相同之罪名，顯係出於概括之犯意為之，為連續犯，應依刑法第五十
    六條之規定以一罪論，並加重其刑。公訴人雖僅就被告丙○○於八十九年六月二
    十一日之賭博犯行提起公訴，然檢察官就犯罪事實之一部起訴者，其效力及於全
    部，本件被告丙○○於八十九年六月初某日至上開遊藝場賭博財物之犯行，與起
    訴部分有連續犯之裁判上一罪關係，本院自得一併加以審判。被告乙○○曾因賭
    博罪，經判處有期徒刑六月確定並於八十七年五月二十六日執行完畢，此有台灣
    高雄地方法院檢察署刑案資料查註紀錄表及台灣高等法院被告全國前案紀錄表各
    一紙在卷可稽，其於五年內再犯本件有期徒刑以上之罪，為累犯，應依刑法第四
    十七條之規定加重其刑。審酌被告三人犯罪之動機、目的、手段，其品性、生活
    狀況、智識程度、犯罪所生之損害，於本院審理中藉詞翻異前供冀圖卸責之犯罪
    後態度等一切情狀，各量處如主文所示之刑，並分別諭知易科罰金及罰金易服勞
    役之折算標準，以資懲儆。
三、扣案如附表所示之電動玩具六十二台（含ＩＣ板六十片），係被告乙○○所有且
    係當場賭博之器具，新台幣五百元係被告丙○○賭博所得之物，業據其供承在卷
    ，應分別依刑法第二百六十六條第二項、第三十八條第一項第三款之規定宣告沒
    收。另扣案之「千禧財神」、「水果精靈」等電動玩具各五台（含ＩＣ板共十片
    ），僅供娛樂之用，並非賭博機具，業據被告供述甚明，亦非違禁物，依法自不
    得宣告沒收。
據上論斷，應依刑事訴訟法第二百九十九條第一項前段、刑法第二十八條、第二百六
十七條、第五十六條、第二百六十六條第一項、第四十一條、第四十二條第二項、第
二百六十六條第二項、第三十八條第一項第三款，罰金罰鍰提高標準條例第一條前段
、第二條，判決如主文。
本案經檢察官黃彩秀到庭執行職務。
中    華    民    國    八十九    年      十      月        十七        日
                                  臺灣高雄地方法院刑事第三庭
                                      法  官  葉  啟  洲
右正本證明與原本無異。
如不服本判決，應於判決送達後十日內，向本院提出上訴狀。
                                      書記官  盧  雅  婷
中    華    民    國    八十九    年      十      月        十七        日
附錄本判決之論罪法條：
刑法第二百六十七條
以賭博為常業者，處二年以下有期徒刑，得併科一千元以下罰金。
刑法第二百六十六條第一項
在公共場所或公眾得出入之場所賭博財物者，處一千元以下罰金，但以供人暫時娛樂
之物為賭博者，不在此限。
附表
┌─────────┬────┬─────────┬────┐
│   電玩名稱       │ 數量   │   電玩名稱       │  數量  │
├─────────┼────┼─────────┼────┤
│   滿貫大亨       │  九    │  孔雀王朝        │  一    │
├─────────┼────┼─────────┼────┤
│   笑傲江湖       │  五    │恐龍二一點五人座一│ 五     │
│                  │        │組                │        │
├─────────┼────┼─────────┼────┤
│   王牌對決       │  五    │賽馬二人座三組    │  六    │
├─────────┼────┼─────────┼────┤
│魔術帽六人座二組（│ 十二   │                  │        │
│其中二台無ＩＣ板）│        │  鑽石列車        │  四    │
├─────────┼────┼─────────┼────┤
│賽馬六人座一組    │  六    │  沙漠風暴        │  五    │
├─────────┼────┼─────────┼────┤
│   春秋二代       │  四    │  合  計          │六十二  │
└─────────┴────┴─────────┴────┘


司法院資訊處製作；財團法人民間司法改革基金會備份。
